---
title: "Analisis-control-limpio"
author: "Joaquin Cervino"
date: "2023-10-06"
output:
  pdf_document: default
  html_document: default
---

```{r setup, include=FALSE}
knitr::opts_chunk$set(echo = TRUE)
```


```{r dependencies,  include=FALSE}
# Dependencias ------------------------------------------------------------
library(broom)
library(broom.mixed)
library(dplyr)
library(ggbeeswarm)
library(gmodels)
library(ggplot2)
library(ggthemes)
library(ggpubr)
library(ggstatsplot)
library(gridExtra)
library(htmlwidgets)
library(quickpsy)
library(tidyverse)
library(lme4)
library(nlme)
library(lmerTest)
library(modelr)
library(scales) 
library(pracma)
library(plotly)
library(Routliers)
library(processx)
library(orca)
library(hrbrthemes)
library(viridis)
library(rstatix)
```

## Intro

Este es un control sobre si hay ajuste o no entre modalidad oscuras y visual para la pad.
(escribir mas)
\pagebreak

## Analisis de datos

```{r load_data, include=FALSE}

tabla.raw <- read.csv('./data/control_sin_outliers.csv', header = TRUE, sep = ' ', stringsAsFactors = TRUE)

tabla.raw$SesgoAbs <-  abs(tabla.raw$respuesta - tabla.raw$distancia)
tabla.raw$SesgoRel <- (tabla.raw$respuesta - tabla.raw$distancia) / tabla.raw$distancia


f_promedio <- function(x) c(mean = mean(x),
                            sd   = sd(x),
                            var  = var(x),
                            sem  = sd(x)/sqrt(length(x)),
                            n    = length(x))

tabla.ind <- tibble(aggregate(cbind(respuesta,SesgoRel,SesgoAbs) ~ nsub*condicion_sala*distancia*nbloque,
                              data = tabla.raw,
                              FUN  = f_promedio,na.action = NULL))

# - Nivel poblacional

tabla.pob <- tibble(aggregate(cbind(
                              respuesta[,"mean"],
                              SesgoRel[,"mean"],
                              SesgoAbs[,"mean"]
                              ) ~ condicion_sala*distancia,
                              data <- tabla.ind,
                              FUN  <- f_promedio,na.action = NULL))


tabla.pob = tabla.pob %>% rename(respuestapob = V1)
tabla.pob = tabla.pob %>% rename(sesgorelpob = V2)


```

## Figuras

### Tabla pob

```{r individual con brutos, echo=FALSE, message=FALSE, warning=FALSE}
g1 <- ggplot() +
 geom_line(data= tabla.pob, aes(x = distancia, y = respuestapob[,"mean"], group = condicion_sala, col = condicion_sala), alpha = 1)+
 geom_errorbar(data=tabla.pob, aes(x = distancia, y = respuestapob[,"mean"],
                                   ymin = respuestapob[,"mean"] - respuestapob[,"sem"],
                                   ymax = respuestapob[,"mean"] + respuestapob[,"sem"],
                                   col = condicion_sala),
               alpha = 0.7, width=0.3, linewidth=0.75,
               )+
  scale_x_continuous(name="Distance source (m)", breaks=c(0,2,2.7,3.65,4.9,6.65,9), labels=c(0,2,2.7,3.65,4.9,6.65,9), minor_breaks=NULL, limits = c(0,10)) +
  scale_y_continuous(name="Perceived distance (m)", minor_breaks=NULL, limits = c(0,10))+
  geom_abline(intercept = 0, slope = 1, linetype="dashed") +
  theme_linedraw(base_size = 9)

plot(g1)

```

### Sesgo

```{r sesgo1, message=FALSE, warning=FALSE, include=FALSE}
## Sesgo
tabla_sesgo <- tabla.ind %>% 
  group_by(condicion_sala,nsub) %>%
  summarise(mDist_perc = mean(respuesta[,"mean"]),
            mSesgoRel  = mean(SesgoRel[,"mean"]),
            mSesgoAbs = mean(SesgoAbs[,"mean"]))  %>%
  ungroup()

tabla_sesgo.pob <- tabla_sesgo  %>% 
  group_by(condicion_sala) %>%
  summarise(MSesgoRel = mean(mSesgoRel),
            N = n()) %>%
  ungroup()

fig.sesgo <- ggplot(tabla_sesgo, aes(x = condicion_sala,
                                     y = mSesgoRel,
                                     colour = condicion_sala))+
geom_point(size = 4,alpha = 1,
           position = position_jitterdodge(jitter.width = .1,
                                           jitter.height = 0,
                                           dodge.width = .1)) +
  stat_summary(fun.data = "mean_se",
               geom = "bar",
               alpha = .4,
               size = 1,
               position = position_dodge(width = 1)) +
  stat_summary(fun.data = "mean_se",
               geom = "line") +
  stat_summary(fun.data = "mean_se",
               geom = "bar",
               alpha = .4,
               size=2,
               position = position_dodge(width = 1)) +
  labs(x = "Condition de sala",
       y = "Bias") +
  theme_pubr(base_size = 9, margin = TRUE)
# theme(legend.position = "none")
fig.sesgo

```

```{r sesgo2, echo=FALSE, message=FALSE, warning=FALSE}

# bxp <- tabla_sesgo %>%
#   ggplot( aes(x=condicion_sala, y=mDist_perc, fill=condicion_sala)) +
#     geom_boxplot() +
#     scale_fill_viridis(discrete = TRUE, alpha=0.6) +
#     geom_jitter(color="black", size=0.4, alpha=0.9) +
#    # theme_ipsum() +
#     theme(
#       legend.position="none",
#       plot.title = element_text(size=11)
#     ) +
#     ggtitle("Media de distancia percibida") +
#     xlab("")
bxp <- ggpaired(tabla_sesgo, x="condicion_sala", y="mDist_perc",
                color="condicion_sala", line.color="grey", line.size=0.4)+
       ggtitle("Media de distancia percibida") +
       ylab("Distancia (m)")+
       stat_compare_means(method= "t.test", paired = TRUE)

plot(bxp)
```

```{r sesgo3, echo=FALSE, message=FALSE, warning=FALSE}

# tabla_sesgo %>%
#   ggplot( aes(x=condicion_sala, y=mSesgoRel, fill=condicion_sala)) +
#     geom_boxplot() +
#     scale_fill_viridis(discrete = TRUE, alpha=0.6) +
#     geom_jitter(color="black", size=0.4, alpha=0.9) +
#     #theme_ipsum() +
#     theme(
#       legend.position="none",
#       plot.title = element_text(size=11)
#     ) +
#     ggtitle("Sesgo Rel") +
#     xlab("")

bxp <- ggpaired(tabla_sesgo, x="condicion_sala", y="mSesgoRel",
                color="condicion_sala", line.color="grey", line.size=0.4)+
       ggtitle("Sesgo relativo") +
       ylab("Distancia (m)")+
       stat_compare_means(method= "t.test", paired = TRUE)

plot(bxp)
```

```{r sesgo4, echo=FALSE, message=FALSE, warning=FALSE}

# tabla_sesgo %>%
#   ggplot( aes(x=condicion_sala, y=mSesgoAbs, fill=condicion_sala)) +
#     geom_boxplot() +
#     scale_fill_viridis(discrete = TRUE, alpha=0.6) +
#     geom_jitter(color="black", size=0.4, alpha=0.9) +
#  #   theme_ipsum() +
#     theme(
#       legend.position="none",
#       plot.title = element_text(size=11)
#     ) +
#     ggtitle("Sesgo Absoluto") +
#     xlab("")

bxp <- ggpaired(tabla_sesgo, x="condicion_sala", y="mSesgoAbs",
                color="condicion_sala", line.color="grey", line.size=0.4)+
       ggtitle("Sesgo absoluto") +
       ylab("Distancia (m)")+
       stat_compare_means(method= "t.test", paired = TRUE)

plot(bxp)
```

\pagebreak

## Estadistica

### Modelo de efectos mixtos y anova.

```{r lmer, echo=FALSE, warning=TRUE}

m.distancia <- lmer(log(respuesta[,"mean"]) ~ condicion_sala * log(distancia) + (1|nsub), 
                    data = tabla.ind)

summary(m.distancia)
anova(m.distancia)

```

### Analisis de funcion de potencia

```{r power function sala oscuras, echo=FALSE, message=FALSE, warning=FALSE}
tabla.oscuras.ind <- tabla.ind %>%
  filter(condicion_sala =="OSCURAS")

tabla.oscuras.pob <- tabla.pob %>%
  filter(condicion_sala == "OSCURAS")

tabla.oscuras.pob <- tabla.oscuras.pob %>%
  mutate(
    log_respuesta = log(respuestapob[,"mean"]),
    log_distancia = log(distancia)
  )

tabla.oscuras.ind <- tabla.oscuras.ind %>%
  mutate(
    log_respuesta = log(respuesta[,"mean"]),
    log_distancia = log(distancia)
  )

m.distancia.oscuras <- lm(log_respuesta ~ log_distancia, 
                    data = tabla.oscuras.pob)


tabla.oscuras.pob <- tabla.oscuras.pob %>%
  mutate(
    predi = predict(m.distancia.oscuras),
  )

eqn <- sprintf(
  "italic(k) == %.3g * ',' ~~ italic(a) == %.3g  * ',' ~~ italic(r)^2 ~ '=' ~ %.2g",
  coef(m.distancia.oscuras)[1],
  coef(m.distancia.oscuras)[2],
  summary(m.distancia.oscuras)$r.squared
)

g1 <- ggplot() +
  #geom_line(data= tabla.ind, aes(x = log(distancia), y = respuesta[,"mean"], group = nsub, col=condicion_sala), alpha = 0.2)+
  geom_line(data= tabla.oscuras.pob, aes(x = log_distancia, y = predi), alpha = 0.9)+
  geom_point(data = tabla.oscuras.pob, mapping = aes(x=log_distancia, y=log_respuesta))+
  geom_point(data = tabla.oscuras.ind, mapping = aes(x=log_distancia, y=respuesta[,"mean"]), 
             color='blue', alpha=.8, shape=1, size=2.2, stroke=.2) + 
  #geom_point(data = tabla.oscuras.ind, mapping = aes(x=log_distancia, y=log_respuesta), 
  #           color='blue', alpha=.8, shape=1, size=2.2, stroke=.2) + 
  scale_x_log10(breaks = trans_breaks("log10", function(x) 10^x),
                labels = trans_format("log10", math_format(10^.x))) +
  scale_y_log10(breaks = trans_breaks("log10", function(x) 10^x),
                labels = trans_format("log10", math_format(10^.x))) +
  xlab("Distancia real (log)")+
  ylab("Distancia percibida (log)") +
  ggtitle("Ajuste con funcion de potencia (log log)") +
  geom_abline(intercept = 0, slope = 1, linetype="dashed") +
  annotate("text",x = 1.1, y = 10, label= eqn, parse = TRUE) +
  theme_linedraw(base_size = 9)


g2 <- ggplot() +
  geom_line(data= tabla.oscuras.pob, aes(x = distancia, y = exp(predi)))+
  geom_point(data = tabla.oscuras.pob, mapping = aes(x=distancia, y=respuestapob[,"mean"]))+
  geom_point(data = tabla.oscuras.ind, mapping = aes(x=distancia, y=respuesta[,"mean"]), 
             color='blue', alpha=.8, shape=1, size=2.2, stroke=.2) + 
  scale_x_continuous(name="Distance source (m)", breaks=c(0,2,2.7,3.65,4.9,6.65,9.0), labels=c(0,2,2.7,3.65,4.9,6.65,9.0), minor_breaks=NULL) +
  scale_y_continuous(name="Perceived distance (m)",  breaks=c(0,2,2.7,3.65,4.9,6.65,9.0), labels=c(0,2,2.7,3.65,4.9,6.65,9.0), minor_breaks=NULL) +
  geom_abline(intercept = 0, slope = 1, linetype="dashed") +
  ggtitle("Sala oscuras ajuste con funcion de potencia") +
  annotate("text",x = 5, y = 10, label= eqn, parse = TRUE) +
  theme_linedraw(base_size = 9)

grid.arrange(g1, g2, nrow = 1)

```

```{r power function visual, echo=FALSE, message=FALSE, warning=FALSE}
tabla.visual.ind <- tabla.ind %>%
  filter(condicion_sala =="VISUAL")

tabla.visual.pob <- tabla.pob %>%
  filter(condicion_sala == "VISUAL")

tabla.visual.pob <- tabla.visual.pob %>%
  mutate(
    log_respuesta = log(respuestapob[,"mean"]),
    log_distancia = log(distancia)
  )

tabla.visual.ind <- tabla.visual.ind %>%
  mutate(
    log_respuesta = log(respuesta[,"mean"]),
    log_distancia = log(distancia)
  )

m.distancia.sala_visual <- lm(log_respuesta ~ log_distancia, 
                    data = tabla.visual.pob)


tabla.visual.pob <- tabla.visual.pob %>%
  mutate(
    predi = predict(m.distancia.sala_visual),
  )

eqn <- sprintf(
  "italic(k) == %.3g * ',' ~~ italic(a) == %.3g  * ',' ~~ italic(r)^2 ~ '=' ~ %.2g",
  coef(m.distancia.sala_visual)[1],
  coef(m.distancia.sala_visual)[2],
  summary(m.distancia.sala_visual)$r.squared
)

g1 <- ggplot() +
  #geom_line(data= tabla.ind, aes(x = log(distancia), y = respuesta[,"mean"], group = nsub, col=condicion_sala), alpha = 0.2)+
  geom_line(data= tabla.visual.pob, aes(x = log_distancia, y = predi), alpha = 0.9)+
  geom_point(data = tabla.visual.pob, mapping = aes(x=log_distancia, y=log_respuesta))+
  geom_point(data = tabla.visual.ind, mapping = aes(x=log_distancia, y=respuesta[,"mean"]), 
             color='blue', alpha=.8, shape=1, size=2.2, stroke=.2) + 
  #geom_point(data = tabla.visual.ind, mapping = aes(x=log_distancia, y=log_respuesta), 
  #           color='blue', alpha=.8, shape=1, size=2.2, stroke=.2) + 
  scale_x_log10(breaks = trans_breaks("log10", function(x) 10^x),
                labels = trans_format("log10", math_format(10^.x))) +
  scale_y_log10(breaks = trans_breaks("log10", function(x) 10^x),
                labels = trans_format("log10", math_format(10^.x))) +
  xlab("Distancia real (log)")+
  ylab("Distancia percibida (log)") +
  ggtitle("Visual ajuste con funcion de potencia (log log)") +
  geom_abline(intercept = 0, slope = 1, linetype="dashed") +
  annotate("text",x = 1.1, y = 10, label= eqn, parse = TRUE) +
  theme_linedraw(base_size = 9)

g2 <- ggplot() +
  geom_line(data= tabla.visual.pob, aes(x = distancia, y = exp(predi)))+
  geom_point(data = tabla.visual.pob, mapping = aes(x=distancia, y=respuestapob[,"mean"]))+
  geom_point(data = tabla.visual.ind, mapping = aes(x=distancia, y=respuesta[,"mean"]), 
             color='blue', alpha=.8, shape=1, size=2.2, stroke=.2) + 
  scale_x_continuous(name="Distance source (m)", breaks=c(0,2,2.7,3.65,4.9,6.65,9.0), labels=c(0,2,2.7,3.65,4.9,6.65,9.0), minor_breaks=NULL) +
  scale_y_continuous(name="Perceived distance (m)",  breaks=c(0,2,2.7,3.65,4.9,6.65,9.0), labels=c(0,2,2.7,3.65,4.9,6.65,9.0), minor_breaks=NULL) +
  geom_abline(intercept = 0, slope = 1, linetype="dashed") +
  ggtitle("Visual ajuste con funcion de potencia") +
  annotate("text",x = 5, y = 10, label= eqn, parse = TRUE) +
  theme_linedraw(base_size = 9)

grid.arrange(g1, g2, nrow = 1)

```

\pagebreak

### Obteniendo coeficiente por sujeto

```{r load data many models, echo=FALSE, message=FALSE, warning=FALSE}
data.clean <-  read.csv('data/coeficientes_por_sujeto.csv', header = TRUE, sep = ' ', stringsAsFactors = TRUE)

```


#### Coefciente a

Este coeficiente representa el exponente del ajuste con funcion de potencias. Explica la parte no lineal de la compresion.

```{r coef a, echo=FALSE, message=FALSE, warning=FALSE}

data.clean.sala_oscuras <- data.clean %>%
  filter(condicion_sala == "OSCURAS")

eqn1 <- sprintf(
  "M = %.3g ± %.2g \nMdn = %.3g (%.2g - %.2g)\nN =  %.2g",
  mean(data.clean.sala_oscuras$coef),
  sd(data.clean.sala_oscuras$coef),
  median(data.clean.sala_oscuras$coef),
  quantile(data.clean.sala_oscuras$coef)[4],
  quantile(data.clean.sala_oscuras$coef)[2],
  sum(data.clean.sala_oscuras$coef)
)

hist_a_sc <- ggplot(data.clean.sala_oscuras, aes(coef)) +
  geom_histogram(binwidth= 0.1, color="black",fill="white") +
  scale_x_continuous(breaks= seq(0.3,2.1, by=0.5)) +
  scale_y_continuous(breaks= seq(0,5, by = 1))+
  xlim(0.3,2.1) +
  ylim(0,5) +
  geom_vline(xintercept = round(mean(data.clean.sala_oscuras$coef),2),        # Add line for mean
             linetype="dashed",
             ) +
  annotate("text",                        # Add text for mean
           #x = 1.5, # para fig sola
           x = 1.4, # para fig compuesta
           y = 4.0,
           label = eqn1,
           size = 1.5,
           hjust = 0) +
  labs(x="a", y = "Count")+
  theme(
    legend.position="none",
    #axis.line = element_blank(),
    axis.title.x = element_blank(),
    #axis.ticks = element_blank(),
    axis.title.y = element_blank()) +
  theme_minimal()

#hist_a_sc

# sala grande

data.clean.sala_grande <- data.clean %>%
  filter(condicion_sala == "VISUAL")

eqn1 <- sprintf(
  "M = %.3g ± %.2g \nMdn = %.3g (%.2g - %.2g)\nN =  %.2g",
  mean(data.clean.sala_grande$coef),
  sd(data.clean.sala_grande$coef),
  median(data.clean.sala_grande$coef),
  quantile(data.clean.sala_grande$coef)[4],
  quantile(data.clean.sala_grande$coef)[2],
  sum(data.clean.sala_grande$coef)
)


# scale_x_continuous(breaks= seq(0.3,2.1, by=0.5)) +
#   scale_y_continuous(breaks= seq(0,5, by = 1))+
#   xlim(0.3,2) +
#   ylim(0,5) +

hist_a_sg <- ggplot(data.clean.sala_grande, aes(coef)) +
  geom_histogram(binwidth= 0.1, color="black",fill="white") +
  geom_vline(xintercept = round(mean(data.clean.sala_grande$coef),2),        # Add line for mean
             linetype="dashed",
  ) +
  scale_x_continuous(breaks= seq(0.3,2.1, by=0.5)) +
  scale_y_continuous(breaks= seq(0,5, by = 1))+
  xlim(0.3,2.1) +
  ylim(0,5) +
  annotate("text",                        # Add text for mean
           #x = 1.5, # para fig sola
           x = 1.4, # para fig compuesta
           y = 4.0,
           label = eqn1,
           size = 1.5,
           hjust = 0) +
  labs(x="a", y = "Count")+
  theme(
    legend.position="none",
    #axis.line = element_blank(),
    axis.title.x = element_blank(),
    #axis.ticks = element_blank(),
    axis.title.y = element_blank()) +
  theme_minimal()

#hist_a_sg

# a_comp <- ggarrange(
#   hist_a_sc,
#   hist_a_sg,
#   nrow = 2
# )

#plot(a_comp)

# histograma a apaisado
data.clean.boxplot_a <- data.clean %>%
  mutate(
    condicion_sala = case_when(
      condicion_sala == "VISUAL" ~ "Visual",
      condicion_sala == "OSCURAS" ~ "Oscuras",
    )
  )

bxp <- ggboxplot(data.clean.boxplot_a, x = "condicion_sala", y = "coef",
                 orientation = "horizontal",
               color = "condicion_sala", palette = "jco",
               add = "jitter", ylab="coef a",
               title="T-test coeficientes a") +
  theme_minimal() +
  theme(
    legend.position="none",
    #axis.line = element_blank(),
    axis.title.x = element_blank(),
    #axis.title = element_text(hjust = 0),
    #axis.ticks = element_blank(),
    axis.title.y = element_blank())

  
stat.test <- data.clean.boxplot_a  %>% 
  t_test(coef~condicion_sala) %>%
  add_significance()

stat.test <- stat.test %>% add_y_position(fun ="mean", step.increase = 35)

bxp <- bxp + stat_pvalue_manual(
  stat.test, label = "p", tip.length = 0.01,
  coord.flip = TRUE
) +
  coord_flip()

#bxp

all <- ggarrange(
  bxp,
  ggarrange(
    hist_a_sc, 
    hist_a_sg,
    nrow = 2
  ),
  ncol = 2
)

plot(all)
```

\pagebreak

#### k intercept

placeholder

```{r k intercept, echo=FALSE, message=FALSE, warning=FALSE}

data.clean.sala_oscuras <- data.clean %>%
  filter(condicion_sala == "OSCURAS")

eqn1 <- sprintf(
  "M = %.3g ± %.2g \nMdn = %.3g (%.2g - %.2g)\nN =  %.2g",
  mean(data.clean.sala_oscuras$intercept),
  sd(data.clean.sala_oscuras$intercept),
  median(data.clean.sala_oscuras$intercept),
  quantile(data.clean.sala_oscuras$intercept)[4],
  quantile(data.clean.sala_oscuras$intercept)[2],
  sum(data.clean.sala_oscuras$intercept)
)

hist_a_sc <- ggplot(data.clean.sala_oscuras, aes(intercept)) +
  geom_histogram(binwidth= 0.5, color="black",fill="white") +
  scale_x_continuous(breaks= seq(-3,1.0, by=1.0)) +
  scale_y_continuous(breaks= seq(0,6, by = 1))+
  xlim(-3,1) +
  ylim(0,6) +
  geom_vline(xintercept = round(mean(data.clean.sala_oscuras$intercept),2),        # Add line for mean
             linetype="dashed",
  ) +
  annotate("text",                        # Add text for mean
           #x = 1.5, # para fig sola
           x = 0.0, # para fig compuesta
           y = 5,
           label = eqn1,
           size = 1.5,
           hjust = 0) +
  labs(x="k", y = "Count")+
  theme(
    legend.position="none",
    #axis.line = element_blank(),
    axis.title.x = element_blank(),
    #axis.ticks = element_blank(),
    axis.title.y = element_blank()) +
  theme_minimal()

#hist_a_sc

# sala grande

data.clean.sala_visual <- data.clean %>%
  filter(condicion_sala == "VISUAL")

eqn1 <- sprintf(
  "M = %.3g ± %.2g \nMdn = %.3g (%.2g - %.2g)\nN =  %.2g",
  mean(data.clean.sala_visual$intercept),
  sd(data.clean.sala_visual$intercept),
  median(data.clean.sala_visual$intercept),
  quantile(data.clean.sala_visual$intercept)[4],
  quantile(data.clean.sala_visual$intercept)[2],
  sum(data.clean.sala_visual$intercept)
)

# scale_x_continuous(breaks= seq(0.3,2.1, by=0.5)) +
#   scale_y_continuous(breaks= seq(0,5, by = 1))+
#   xlim(0.3,2) +
#   ylim(0,5) +

hist_a_sg <- ggplot(data.clean.sala_visual, aes(intercept)) +
  geom_histogram(binwidth= 0.5, color="black",fill="white") +
  geom_vline(xintercept = round(mean(data.clean.sala_visual$intercept),2),        # Add line for mean
             linetype="dashed",
  ) +
  scale_x_continuous(breaks= seq(-3,1.0, by=1.0)) +
  scale_y_continuous(breaks= seq(0,6, by = 1))+
  xlim(-3,1) +
  ylim(0,6) +
  annotate("text",                        # Add text for mean
           #x = 1.5, # para fig sola
           x = 0.0, # para fig compuesta
           y = 5.0,
           label = eqn1,
           size = 1.5,
           hjust = 0) +
  labs(x="k", y = "Count")+
  theme(
    legend.position="none",
    #axis.line = element_blank(),
    axis.title.x = element_blank(),
    #axis.ticks = element_blank(),
    axis.title.y = element_blank()) +
  theme_minimal()

#hist_a_sg

a_comp <- ggarrange(
  hist_a_sc,
  hist_a_sg,
  nrow = 2
)

#plot(a_comp)

# histograma a apaisado
data.clean.boxplot_a <- data.clean %>%
  mutate(
    condicion_sala = case_when(
      condicion_sala == "OSCURAS" ~ "Oscuras",
      condicion_sala == "VISUAL" ~ "Visual",
    )
  )

bxp <- ggboxplot(data.clean.boxplot_a, x = "condicion_sala", y = "intercept",
                 orientation = "horizontal",
                 color = "condicion_sala", palette = "jco",
                 add = "jitter", ylab="intercept k",
                 title="T-test de k") +
  theme_minimal() +
  theme(
    legend.position="none",
    #axis.line = element_blank(),
    axis.title.x = element_blank(),
    #axis.title = element_text(hjust = 0),
    #axis.ticks = element_blank(),
    axis.title.y = element_blank())


stat.test <- data.clean.boxplot_a  %>% 
  t_test(intercept~condicion_sala) %>%
  add_significance()

stat.test <- stat.test %>% add_y_position(fun ="mean", step.increase = 10)

bxp <- bxp + stat_pvalue_manual(
  stat.test, label = "p", tip.length = 0.01,
  coord.flip = TRUE
) +
  coord_flip()

#bxp

all_k <- ggarrange(
  bxp,
  ggarrange(
    hist_a_sc, 
    hist_a_sg,
    nrow = 2
  ),
  ncol = 2
)

plot(all_k)

```

\pagebreak

#### R squared

placeholder

```{r r squared, echo=FALSE, message=FALSE, warning=FALSE}

data.clean <- data.clean  %>%
  rename(rsqr = r.squared)

data.clean.sala_oscuras <- data.clean %>%
  filter(condicion_sala == "OSCURAS")

eqn1 <- sprintf(
  "M = %.3g ± %.2g \nMdn = %.3g (%.2g - %.2g)\nN =  %.2g",
  mean(data.clean.sala_oscuras$rsqr),
  sd(data.clean.sala_oscuras$rsqr),
  median(data.clean.sala_oscuras$rsqr),
  quantile(data.clean.sala_oscuras$rsqr)[4],
  quantile(data.clean.sala_oscuras$rsqr)[2],
  sum(data.clean.sala_oscuras$rsqr)
)

hist_a_sc <- ggplot(data.clean.sala_oscuras, aes(rsqr)) +
  geom_histogram(binwidth= 0.1, color="black",fill="white") +
  scale_x_continuous(breaks= seq(0.3,1.0, by=0.1)) +
  scale_y_continuous(breaks= seq(0,12, by = 1))+
  xlim(0.5,1.1) +
  ylim(0,13) +
  geom_vline(xintercept = round(mean(data.clean.sala_oscuras$rsqr),2),        # Add line for mean
             linetype="dashed", color = 'darkgrey'
  ) +
  annotate("text",                        # Add text for mean
           #x = 1.5, # para fig sola
           x = 0.50, # para fig compuesta
           y = 10.0,
           label = eqn1,
           size = 1.5,
           hjust = 0) +
  labs(x=expression("R"^2*""), y = "Count")+
  # (m"^3*")
  theme(
    legend.position="none",
    #axis.line = element_blank(),
    axis.title.x = element_blank(),
    #axis.ticks = element_blank(),
    axis.title.y = element_blank()) +
  theme_minimal()

#hist_a_sc

# sala grande

data.clean.sala_visual <- data.clean %>%
  filter(condicion_sala == "VISUAL")

eqn1 <- sprintf(
  "M = %.3g ± %.2g \nMdn = %.3g (%.2g - %.2g)\nN =  %.2g",
  mean(data.clean.sala_visual$rsqr),
  sd(data.clean.sala_visual$rsqr),
  median(data.clean.sala_visual$rsqr),
  quantile(data.clean.sala_visual$rsqr)[4],
  quantile(data.clean.sala_visual$rsqr)[2],
  sum(data.clean.sala_visual$rsqr)
)


# scale_x_continuous(breaks= seq(0.3,2.1, by=0.5)) +
#   scale_y_continuous(breaks= seq(0,5, by = 1))+

hist_a_sg <- ggplot(data.clean.sala_visual, aes(rsqr)) +
  geom_histogram(binwidth= 0.1, color="black",fill="white") +
  geom_vline(xintercept = round(mean(data.clean.sala_visual$rsqr),2),        # Add line for mean
             linetype="dashed", col = 'darkgrey',
  ) +
  scale_x_continuous(breaks= seq(0.3,1.0, by=0.1)) +
  scale_y_continuous(breaks= seq(0,12, by = 1))+
  xlim(0.5,1.1) +
  ylim(0,13) +
  annotate("text",                        # Add text for mean
           #x = 1.5, # para fig sola
           x = 0.50, # para fig compuesta
           y = 10.0,
           label = eqn1,
           size = 1.5,
           hjust = 0) +
  labs(x=expression("R"^2*""), y = "Count")+
  theme(
    legend.position="none",
    #axis.line = element_blank(),
    axis.title.x = element_blank(),
    #axis.ticks = element_blank(),
    axis.title.y = element_blank()) +
  theme_minimal()

#hist_a_sg

r_comp <- ggarrange(
  hist_a_sc,
  hist_a_sg,
  nrow = 2
)

#plot(r_comp)

# histograma a apaisado
data.clean.boxplot_a <- data.clean %>%
  mutate(
    condicion_sala = case_when(
      condicion_sala == "OSCURAS" ~ "Oscuras",
      condicion_sala == "VISUAL" ~ "Visual",
    )
  )

bxp <- ggboxplot(data.clean.boxplot_a, x = "condicion_sala", y = "rsqr",
                 orientation = "horizontal",
                 color = "condicion_sala", palette = "jco",
                 add = "jitter", ylab="r.squared a",
                 title="T test R squared") +
  theme_minimal() +
  theme(
    legend.position="none",
    #axis.line = element_blank(),
    axis.title.x = element_blank(),
    #axis.title = element_text(hjust = 0),
    #axis.ticks = element_blank(),
    axis.title.y = element_blank())

stat.test <- data.clean.boxplot_a  %>% 
  t_test(rsqr~condicion_sala) %>%
  add_significance()

stat.test <- stat.test %>% add_y_position(fun ="mean", step.increase = -7)

bxp <- bxp + stat_pvalue_manual(
  stat.test, label = "p", tip.length = 0.01,
  coord.flip = TRUE
) +
  coord_flip()

#bxp

all_sqr <- ggarrange(
  bxp,
  ggarrange(
    hist_a_sc, 
    hist_a_sg,
    nrow = 2
  ),
  ncol = 2
)

plot(all_sqr)

```


\pagebreak

#### Analisis de residuos

INTRA SUJETO

```{r r residuals analysis, echo=FALSE, message=FALSE, warning=FALSE}
data.fitted <-  read.csv('data/fitted_model_residuals.csv', header = TRUE, sep = ' ', stringsAsFactors = TRUE)


data.fitted <- data.fitted %>%
  mutate(distancia = exp(log_distancia))

data.fitted <- data.fitted %>%
  mutate(distancia =format(round(distancia, 2), nsmall = 2))

g1 <- ggplot(data=data.fitted) +
  #geom_line(data= tabla.ind, aes(x = log(distancia), y = respuesta[,"mean"], group = nsub, col=condicion_sala), alpha = 0.2)+
  #geom_line(data= tabla.oscuras.pob, aes(x = log_distancia, y = predi), alpha = 0.9)+
  #geom_point(data = data.fitted, mapping = aes(x=log_distancia, y=.resid))+
  geom_point(data = data.fitted, mapping = aes(x=log_distancia, y=.resid), 
             alpha=.8, shape=1, size=2.2, stroke=.2) + 
  #geom_point(data = tabla.oscuras.ind, mapping = aes(x=log_distancia, y=log_respuesta), 
  #           color='blue', alpha=.8, shape=1, size=2.2, stroke=.2) + 
  # scale_x_log10(breaks = trans_breaks("log10", function(x) 10^x),
  #               labels = trans_format("log10", math_format(10^.x))) +
  # scale_y_log10(breaks = trans_breaks("log10", function(x) 10^x),
  #               labels = trans_format("log10", math_format(10^.x))) +
  theme_linedraw(base_size = 9)+
  facet_grid(condicion_sala~.)

plot(g1)
```

```{r r residuals bonferroni, message=FALSE, warning=FALSE, include=FALSE}

stat.test <- data.fitted %>%
  group_by(condicion_sala) %>%
  pairwise_t_test(
    .resid ~ log_distancia, paired = TRUE, 
    p.adjust.method = "bonferroni"
    ) %>%
  select(-df, -statistic, -p) # Remove details
stat.test

```

```{r r residuals bonferroni oscuras, echo=FALSE, message=FALSE, warning=FALSE}
# Create the plot
bxp <- ggboxplot(
  filter(data.fitted, condicion_sala == 'OSCURAS'), x = "distancia", y = ".resid",
  color = ".resid", palette = "jco"
  ) +
  ggtitle("Residuos y comparacion de los mismos OSCURAS")


# Add statistical test p-values
stat.test.oscuras <- filter(stat.test, condicion_sala == 'OSCURAS') %>% add_xy_position()

# show all
# bxp + stat_pvalue_manual(
#   stat.test, label = "p.adj.signif", 
#   step.increase = 0.08
#   )

# hide ns
bxp + stat_pvalue_manual(
  stat.test.oscuras, label = "p.adj.signif", 
  step.increase = 0.08, hide.ns = TRUE, tip.length = 0
  )

#plot(bxp)
```

```{r r residuals bonferroni visual, echo=FALSE, message=FALSE, warning=FALSE}
# Create the plot
bxp <- ggboxplot(
  filter(data.fitted, condicion_sala == 'VISUAL'), x = "distancia", y = ".resid",
  color = ".resid", palette = "jco"
  ) +
  ggtitle("Residuos y comparacion de los mismos VISUAL")


# Add statistical test p-values
stat.test.visual <- filter(stat.test, condicion_sala == 'VISUAL') %>% add_xy_position()

# show all
# bxp + stat_pvalue_manual(
#   stat.test, label = "p.adj.signif", 
#   step.increase = 0.08
#   )

# hide ns
bxp + stat_pvalue_manual(
  stat.test.visual, label = "p.adj.signif", 
  step.increase = 0.08, hide.ns = TRUE, tip.length = 0
  )

#plot(bxp)
```

\pagebreak

ENTRE BLOQUES

```{r r residuals bonferroni bloques, message=FALSE, warning=FALSE, include=FALSE}

stat.test <- data.fitted %>%
  group_by(distancia) %>%
  pairwise_t_test(
    .resid ~ condicion_sala, paired = TRUE, 
    p.adjust.method = "bonferroni"
    ) %>%
  select(-df, -statistic, -p) # Remove details
stat.test

```

```{r r residuals bonferroni bloques graph, echo=FALSE, message=FALSE, warning=FALSE}
# Create the plot
bxp <- ggboxplot(
  data.fitted, x = "distancia", y = ".resid",
  color = "condicion_sala", palette = "jco"
  ) +
  ggtitle("Residuos y comparacion de los mismos")


# Add statistical test p-values
stat.test <- stat.test %>% add_xy_position(x="distancia")

# show all
bxp + stat_pvalue_manual(
  stat.test, label = "p.adj.signif",
  step.increase = 0.08
  )

# hide ns
# bxp + stat_pvalue_manual(
#   stat.test, label = "p.adj.signif", 
#   step.increase = 0.08, hide.ns = TRUE, tip.length = 0
#   )

#plot(bxp)
```

\pagebreak

### Variabilidad

#### Intrasujeto

En esta sección vamos a ver la variabilidad. Por un lado tenemos desviacion estandar intra

```{r standard deviation intrasubjects, echo=FALSE, message=FALSE, warning=FALSE}
g1 <- ggplot() +
 geom_line(data= tabla.pob, aes(x = distancia, y = respuestapob[,"sd"], group = condicion_sala, col = condicion_sala), alpha = 1)+
 geom_errorbar(data=tabla.pob, aes(x = distancia, y = respuestapob[,"sd"],
                                   ymin = respuestapob[,"sd"] - respuestapob[,"sem"],
                                   ymax = respuestapob[,"sd"] + respuestapob[,"sem"],
                                   col = condicion_sala),
               alpha = 0.7, width=0.3, linewidth=0.75,
               )+
   scale_x_continuous(name="Distance source (m)", breaks=c(2,2.7,3.65,4.9,6.65,9), labels=c(2,2.7,3.65,4.9,6.65,9), minor_breaks=NULL, limits = c(1.5,9.5)) +
 #scale_y_log10(breaks = trans_breaks("log10", function(x) 10^x),
#              labels = trans_format(math_format(10^.x))) +
scale_y_log10(breaks=c(0.25,0.35,0.65,0.9, 1.5,2.5)) +
  #scale_y_continuous(name="Standard deviation (m) +/- SEM")+
  theme_linedraw(base_size = 9)

plot(g1)

```

En esta sección vamos a ver la variabilidad. Por un lado tenemos desviacion estandar intra colapsada
El de arriba 

```{r collapsed standard deviation intrasubjects, echo=FALSE, message=FALSE, warning=FALSE}

pob.test <- tabla.pob %>%
  mutate(sd = respuestapob[,"sd"]/distancia* 100) %>%
  select(sd,condicion_sala)

bxp <- ggpaired(pob.test, x="condicion_sala", y="sd",
                color="condicion_sala", line.color="grey", line.size=0.4)+
       ggtitle("Sd intra sujeto colapsado") +
       ylab("Sd (m)")+
       stat_compare_means(method= "t.test", paired = TRUE)

plot(bxp)

```


#### Entre bloques

SD colapsada  

```{r standard collapsed deviation tabla.ind, echo=FALSE, message=FALSE, warning=FALSE}
# Estoy hay q hacer sd/distancia real para el indice o hacerla porcentual



tabla.ind.collapsed_sd <- tabla.ind %>%
  mutate(relative_sd = respuesta[,"sd"]/distancia)

tabla.ind.collapsed_sd <- tabla.ind.collapsed_sd %>%
  group_by(nsub, condicion_sala)  %>%
  summarize(mean_sd_percentual = mean(relative_sd)* 100)

tabla.ind.collapsed_sd <- tabla.ind.collapsed_sd %>%
  filter(nsub != 8)
 
bxp <- ggpaired(tabla.ind.collapsed_sd, x="condicion_sala", y="mean_sd_percentual",
                color="condicion_sala", line.color="grey", line.size=0.4)+
       ggtitle("Comparacion sd entre sujetos") +
       ylab("SD")+
       stat_compare_means(method= "t.test", paired = TRUE)

plot(bxp)
```

```{r standard collapsed deviation tabla.pob, echo=FALSE, message=FALSE, warning=FALSE}
# Estoy hay q hacer sd/distancia real para el indice o hacerla porcentual



tabla.ind.collapsed_sd <- tabla.ind %>%
  mutate(relative_sd = respuesta[,"sd"]/distancia)

tabla.ind.collapsed_sd <- tabla.ind.collapsed_sd %>%
  group_by(nsub, condicion_sala)  %>%
  summarize(mean_sd_percentual = mean(relative_sd)* 100)

tabla.ind.collapsed_sd <- tabla.ind.collapsed_sd %>%
  filter(nsub != 8)
 
bxp <- ggpaired(tabla.ind.collapsed_sd, x="condicion_sala", y="mean_sd_percentual",
                color="condicion_sala", line.color="grey", line.size=0.4)+
       ggtitle("Comparacion sd entre sujetos") +
       ylab("SD")+
       stat_compare_means(method= "t.test", paired = TRUE)

plot(bxp)
```

