---
title: "Analisis-control-limpio"
author: "Joaquin Cervino"
date: "2023-10-06"
output:
  pdf_document: default
  html_document: default
---

```{r setup, include=FALSE}
knitr::opts_chunk$set(echo = TRUE)
```


```{r dependencies,  include=FALSE}
# Dependencias ------------------------------------------------------------
library(broom)
library(broom.mixed)
library(dplyr)
library(ggbeeswarm)
library(gmodels)
library(ggplot2)
library(ggthemes)
library(ggpubr)
library(ggstatsplot)
library(gridExtra)
library(htmlwidgets)
library(quickpsy)
library(tidyverse)
library(lme4)
library(nlme)
library(lmerTest)
library(modelr)
library(scales) 
library(pracma)
library(plotly)
library(Routliers)
library(processx)
library(orca)
library(hrbrthemes)
library(viridis)
library(rstatix)
library(effects)
```

## Intro

Este es un control sobre si hay ajuste o no entre modalidad oscuras y visual para la pad.
(escribir mas)
\pagebreak

## Analisis de datos

```{r load_data, include=FALSE}

tabla.raw <- read.csv('./data/control_sin_outliers.csv', header = TRUE, sep = ' ', stringsAsFactors = TRUE)

tabla.raw$SesgoAbs <-  abs(tabla.raw$respuesta - tabla.raw$distancia)

# signed bias
tabla.raw$SesgoRel <- (tabla.raw$respuesta - tabla.raw$distancia) / tabla.raw$distancia
# unsigen bias
tabla.raw$UnsignedSesgoRel <- abs(tabla.raw$SesgoRel)

f_promedio <- function(x) c(mean = mean(x),
                            sd   = sd(x),
                            var  = var(x),
                            sem  = sd(x)/sqrt(length(x)),
                            n    = length(x))

tabla.ind <- tibble(aggregate(cbind(respuesta,SesgoRel,SesgoAbs, UnsignedSesgoRel) ~ nsub*condicion_sala*distancia*nbloque,
                              data = tabla.raw,
                              FUN  = f_promedio,na.action = NULL))

# - Nivel poblacional

tabla.pob <- tibble(aggregate(cbind(
                              respuesta[,"mean"],
                              SesgoRel[,"mean"],
                              SesgoAbs[,"mean"],
                              UnsignedSesgoRel[,"mean"]
                              ) ~ condicion_sala*distancia,
                              data <- tabla.ind,
                              FUN  <- f_promedio,na.action = NULL))


tabla.pob = tabla.pob %>% rename(respuestapob = V1)
tabla.pob = tabla.pob %>% rename(sesgorelpob = V2)


```

## Figuras

### Tabla pob

```{r individual con brutos, echo=FALSE, message=FALSE, warning=FALSE}
g1 <- ggplot() +
 geom_line(data= tabla.pob, aes(x = distancia, y = respuestapob[,"mean"], group = condicion_sala, col = condicion_sala), alpha = 1)+
 geom_errorbar(data=tabla.pob, aes(x = distancia, y = respuestapob[,"mean"],
                                   ymin = respuestapob[,"mean"] - respuestapob[,"sem"],
                                   ymax = respuestapob[,"mean"] + respuestapob[,"sem"],
                                   col = condicion_sala),
               alpha = 0.7, width=0.3, linewidth=0.75,
               )+
  scale_x_continuous(name="Distance source (m)", breaks=c(0,2,2.7,3.65,4.9,6.65,9), labels=c(0,2,2.7,3.65,4.9,6.65,9), minor_breaks=NULL, limits = c(0,10)) +
  scale_y_continuous(name="Perceived distance (m)", minor_breaks=NULL, limits = c(0,10))+
  geom_abline(intercept = 0, slope = 1, linetype="dashed") +
  theme_linedraw(base_size = 9)

plot(g1)

```

### Sesgo

```{r sesgo1, message=FALSE, warning=FALSE, include=FALSE}
## Sesgo
tabla_sesgo <- tabla.ind %>% 
  group_by(condicion_sala,nsub) %>%
  summarise(mDist_perc = mean(respuesta[,"mean"]),
            mSesgoRel  = mean(SesgoRel[,"mean"]),
            mUnsignedSesgoRel = mean(UnsignedSesgoRel[,"mean"]),
            mSesgoAbs = mean(SesgoAbs[,"mean"]))  %>%
  ungroup()

tabla_sesgo.pob <- tabla_sesgo  %>% 
  group_by(condicion_sala) %>%
  summarise(MSesgoRel = mean(mSesgoRel),
            N = n()) %>%
  ungroup()

fig.sesgo <- ggplot(tabla_sesgo, aes(x = condicion_sala,
                                     y = mSesgoRel,
                                     colour = condicion_sala))+
geom_point(size = 4,alpha = 1,
           position = position_jitterdodge(jitter.width = .1,
                                           jitter.height = 0,
                                           dodge.width = .1)) +
  stat_summary(fun.data = "mean_se",
               geom = "bar",
               alpha = .4,
               size = 1,
               position = position_dodge(width = 1)) +
  stat_summary(fun.data = "mean_se",
               geom = "line") +
  stat_summary(fun.data = "mean_se",
               geom = "bar",
               alpha = .4,
               size=2,
               position = position_dodge(width = 1)) +
  labs(x = "Condition de sala",
       y = "Bias") +
  theme_pubr(base_size = 9, margin = TRUE)
# theme(legend.position = "none")
fig.sesgo

```

```{r media_distancia_percibida, message=FALSE, warning=FALSE, include=FALSE}

# bxp <- tabla_sesgo %>%
#   ggplot( aes(x=condicion_sala, y=mDist_perc, fill=condicion_sala)) +
#     geom_boxplot() +
#     scale_fill_viridis(discrete = TRUE, alpha=0.6) +
#     geom_jitter(color="black", size=0.4, alpha=0.9) +
#    # theme_ipsum() +
#     theme(
#       legend.position="none",
#       plot.title = element_text(size=11)
#     ) +
#     ggtitle("Media de distancia percibida") +
#     xlab("")
bxp <- ggpaired(tabla_sesgo, x="condicion_sala", y="mDist_perc",
                color="condicion_sala", line.color="grey", line.size=0.4)+
       ggtitle("Media de distancia percibida") +
       ylab("Distancia (m)")+
       stat_compare_means(method= "t.test", paired = TRUE)

plot(bxp)
```

```{r sesgo_relativo_con_signo, echo=FALSE, message=FALSE, warning=FALSE}

# tabla_sesgo %>%
#   ggplot( aes(x=condicion_sala, y=mSesgoRel, fill=condicion_sala)) +
#     geom_boxplot() +
#     scale_fill_viridis(discrete = TRUE, alpha=0.6) +
#     geom_jitter(color="black", size=0.4, alpha=0.9) +
#     #theme_ipsum() +
#     theme(
#       legend.position="none",
#       plot.title = element_text(size=11)
#     ) +
#     ggtitle("Sesgo Rel") +
#     xlab("")

bxp <- ggpaired(tabla_sesgo, x="condicion_sala", y="mSesgoRel",
                color="condicion_sala", line.color="grey", line.size=0.4)+
       ggtitle("Sesgo relativo") +
       ylab("Distancia (m)")+
       stat_compare_means(method= "t.test", paired = TRUE)

plot(bxp)
```

```{r sesgo_relativo_sin_signo, echo=FALSE, message=FALSE, warning=FALSE}

# tabla_sesgo %>%
#   ggplot( aes(x=condicion_sala, y=mSesgoRel, fill=condicion_sala)) +
#     geom_boxplot() +
#     scale_fill_viridis(discrete = TRUE, alpha=0.6) +
#     geom_jitter(color="black", size=0.4, alpha=0.9) +
#     #theme_ipsum() +
#     theme(
#       legend.position="none",
#       plot.title = element_text(size=11)
#     ) +
#     ggtitle("Sesgo Rel") +
#     xlab("")

bxp <- ggpaired(tabla_sesgo, x="condicion_sala", y="mUnsignedSesgoRel",
                color="condicion_sala", line.color="grey", line.size=0.4)+
       ggtitle("Sesgo relativo absoluto") +
       ylab("Distancia (m)")+
       stat_compare_means(method= "t.test", paired = TRUE)

plot(bxp)
```

```{r sesgo_aboluto, echo=FALSE, message=FALSE, warning=FALSE}

# tabla_sesgo %>%
#   ggplot( aes(x=condicion_sala, y=mSesgoAbs, fill=condicion_sala)) +
#     geom_boxplot() +
#     scale_fill_viridis(discrete = TRUE, alpha=0.6) +
#     geom_jitter(color="black", size=0.4, alpha=0.9) +
#  #   theme_ipsum() +
#     theme(
#       legend.position="none",
#       plot.title = element_text(size=11)
#     ) +
#     ggtitle("Sesgo Absoluto") +
#     xlab("")

bxp <- ggpaired(tabla_sesgo, x="condicion_sala", y="mSesgoAbs",
                color="condicion_sala", line.color="grey", line.size=0.4)+
       ggtitle("Sesgo absoluto") +
       ylab("Distancia (m)")+
       stat_compare_means(method= "t.test", paired = TRUE)

plot(bxp)
```

\pagebreak

## Estadistica

### Modelo de efectos mixtos y anova.

## Funcion de potencia
```{r lmer, echo=FALSE, warning=TRUE}


#m.distancia <- lmer(respuesta[,"mean"] ~ condicion_sala * distancia + (1|nsub)+ (0+condicion_sala|nsub), 
#                    data = tabla.ind)

#m.distancia <- lmer(log(respuesta[,"mean"]) ~ condicion_sala * log(distancia) + (1|nsub)+ (0+condicion_sala|nsub), 
#                    data = tabla.ind)

m.distancia <- lmer(log10(respuesta[,"mean"]) ~ condicion_sala * log10(distancia) + (1|nsub)+ (0+condicion_sala | nsub), 
                  data = tabla.ind)


summary(m.distancia)
anova(m.distancia)

```

```{r lmer_graph, echo=FALSE, warning=TRUE}

tabla.ind$distancia_fitted<-10^predict(m.distancia)

FittedlmPlot6 <-ggplot()+
  facet_grid(condicion_sala ~ nsub, labeller=label_both)+
  geom_line(data = tabla.ind, aes(x = distancia, y =distancia_fitted))+
  geom_point(data = tabla.ind, aes(x = distancia, y =respuesta[,"mean"], group=nsub,colour = nsub), size=3)+
  #  coord_cartesian(ylim = c(.03,.074))+ 
  xlab("Time Step")+ylab("Happiness")
#FittedlmPlot6

figures_folder = "./figuras"
mi_nombre_de_archivo = paste(figures_folder, .Platform$file.sep, "fixed-effects.png", sep = '')
ggsave(mi_nombre_de_archivo, plot =FittedlmPlot6, width = 5000, height=1000, dpi=200, units = "px")

```

```{r lmer-effects, echo=FALSE, warning=TRUE}

#Final.Fixed<-effect(c("target_distance*conditionh"), m.Dist1, xlevels=list(target_distance=c(30,55,80)))

#m.distancia <- lmer(log(respuesta[,"mean"]) ~ condicion_sala * log(distancia) + (1|nsub), 
#                    data = tabla.ind)

# Para que funcione tengo q calcular log(distancia) y meterlo en la tabla
#Final.Fixed<-effect(c("condicion_sala*distancia"), m.distancia, xlevels=list(distancia))

Final.Fixed<-effect(c("condicion_sala*distancia"), m.distancia)
#Final.Fixed
#Final.Fixed<-effect(c("condicion_sala*distancia"), m.distancia, xlevels=c("2", "2.7","3.65", "4.9","6.65", "9.0"))

#Final.Fixed<-effect(c("Social*TimeStep"), Model.6,
#                           xlevels=list(TimeStep=seq(0,4,1)))

# You have to convert the output to a dataframe
Final.Fixed<-as.data.frame(Final.Fixed)

Final.Fixed.Plot <-ggplot(data = Final.Fixed, aes(x = distancia, y =fit, group=condicion_sala))+
  #coord_cartesian(xlim=c(0,4),ylim = c(0,.7))+ 
  geom_line(aes(color=condicion_sala), size=2)+
  geom_ribbon(aes(ymin=fit-se, ymax=fit+se,fill=condicion_sala),alpha=.2)+
  xlab("Distancia")+
  ylab("Distancia percibida")+
  scale_color_manual(values=c("blue", "red"))+
  scale_fill_manual(values=c("blue", "red"))+
  theme_bw()+
  theme(text=element_text(face="bold", size=12),
        panel.grid.major = element_blank(), 
        panel.grid.minor = element_blank(), 
        panel.border = element_rect(fill = NA, colour = "NA"),
        axis.line = element_line(size = 1, colour = "grey80"),
        legend.title=element_blank(),
        legend.position = c(.2, .92))
Final.Fixed.Plot
```






### Variabilidad

#### Intrasujeto

En esta sección vamos a ver la variabilidad. Por un lado tenemos desviacion estandar intra

```{r standard deviation intrasubjects, echo=FALSE, message=FALSE, warning=FALSE}
g1 <- ggplot() +
 geom_line(data= tabla.pob, aes(x = distancia, y = respuestapob[,"sd"], group = condicion_sala, col = condicion_sala), alpha = 1)+
 geom_errorbar(data=tabla.pob, aes(x = distancia, y = respuestapob[,"sd"],
                                   ymin = respuestapob[,"sd"] - respuestapob[,"sem"],
                                   ymax = respuestapob[,"sd"] + respuestapob[,"sem"],
                                   col = condicion_sala),
               alpha = 0.7, width=0.3, linewidth=0.75,
               )+
   scale_x_continuous(name="Distance source (m)", breaks=c(2,2.7,3.65,4.9,6.65,9), labels=c(2,2.7,3.65,4.9,6.65,9), minor_breaks=NULL, limits = c(1.5,9.5)) +
 #scale_y_log10(breaks = trans_breaks("log10", function(x) 10^x),
#              labels = trans_format(math_format(10^.x))) +
#scale_y_log10(name="Standard deviation (m) +/- SEM",breaks=c(0.25,0.35,0.65,0.9, 1.5,2.5)) +
  #scale_y_continuous(name="Standard deviation (m) +/- SEM")+
  theme_linedraw(base_size = 9)

plot(g1)

```

```{r eval=FALSE, message=FALSE, warning=FALSE, include=FALSE}
  #aov(respuestapob[,"sd"]~condicion_sala, data=tabla.pob)

summary(aov(respuestapob[,"sd"]~condicion_sala, data=tabla.pob)
)
```


```{r echo=FALSE,message=TRUE, warning=TRUE}

tabla.pob.colapsada <- tabla.pob %>%
  mutate(sd_dividio_distancia = respuestapob[,"sd"]/distancia)

tabla.pob.colapsada <- tabla.pob.colapsada %>%
  group_by(condicion_sala) %>%
  summarize(mean_sd_colapsada = mean(sd_dividio_distancia))

```


En esta sección vamos a ver la variabilidad. Por un lado tenemos desviacion estandar intra colapsada
El de arriba 



#### Entre bloques

SD colapsada  

```{r standard collapsed deviation tabla.ind, echo=FALSE, message=FALSE, warning=FALSE}
# Estoy hay q hacer sd/distancia real para el indice o hacerla porcentual


#  antes
# tabla.ind.collapsed_sd <- tabla.ind %>%
#   group_by(nsub, condicion_sala)  %>%
#   summarize(mean_sd_percentual = mean(respuesta[,"sd"]/distancia)* 100)

# tabla.ind.collapsed_sd <- tabla.ind %>%
#   mutate(relative_sd = respuesta[,"sd"]/respuesta[,"mean"]) 

tabla.ind.collapsed_sd <- tabla.ind %>%
  mutate(relative_sd = respuesta[,"sd"]/distancia)

tabla.ind.collapsed_sd <- tabla.ind.collapsed_sd %>%
  group_by(nsub, condicion_sala)  %>%
  summarize(mean_relative_sd = mean(relative_sd))

tabla.ind.collapsed_sd <- tabla.ind.collapsed_sd %>%
  mutate(mean_sd_percentual = mean_relative_sd * 100)

# tabla.ind.collapsed_sd <- tabla.ind.collapsed_sd %>%
#   group_by(condicion_sala) %>%
#   summarize(mean = mean(mean_sd_percentual))

tabla.ind.collapsed_sd <- tabla.ind.collapsed_sd %>%
  filter(nsub != 8)
 
bxp <- ggpaired(tabla.ind.collapsed_sd, x="condicion_sala", y="mean_sd_percentual",
                color="condicion_sala", line.color="grey", line.size=0.4)+
       ggtitle("Comparacion sd entre bloques") +
       ylab("SD")+
       stat_compare_means(method= "t.test", paired = TRUE)

plot(bxp)
```

```{r standard collapsed deviation tabla.pob, echo=FALSE, message=FALSE, warning=FALSE}
# Estoy hay q hacer sd/distancia real para el indice o hacerla porcentual

tabla.pob.collapsed_sd <- tabla.pob %>%
  mutate(relative_sd = respuestapob[,"sd"]/respuestapob[,"mean"]) %>%
  group_by(condicion_sala)  %>%
  summarize(mean_sd_percentual = mean(relative_sd)* 100)

# tabla.ind.collapsed_sd <- tabla.ind.collapsed_sd %>%
#   group_by(nsub, condicion_sala)  %>%
#   summarize(mean_sd_percentual = mean(relative_sd)* 100)

tabla.ind.collapsed_sd <- tabla.ind.collapsed_sd %>%
  filter(nsub != 8)
 
bxp <- ggpaired(tabla.ind.collapsed_sd, x="condicion_sala", y="mean_sd_percentual",
                color="condicion_sala", line.color="grey", line.size=0.4)+
       ggtitle("Comparacion sd entre sujetos") +
       ylab("SD")+
       stat_compare_means(method= "t.test", paired = TRUE)

plot(bxp)
```
\pagebreak

## Analisis de correlacion

```{r creando dataframe correlacion, echo=FALSE, message=FALSE, warning=FALSE}
tabla.dimensions <- read.csv('data/tamanio_de_sala_sin_outliers_oscuras_visual.csv', header = TRUE, sep = ' ', stringsAsFactors = TRUE)

tabla.dist_max <- tabla.raw %>%
  group_by(nsub, condicion_sala) %>%
  summarise(distanca_max = max(respuesta))

tabla.depth_oscuras = merge(x =tibble(tabla.dimensions[c('nsub', 'OSCURAS_depth')]), 
                            y = filter(tabla.dist_max, condicion_sala == 'OSCURAS'), 
                            by= "nsub")

tabla.depth_oscuras <- tabla.depth_oscuras %>%
  rename("perc_depth" = "OSCURAS_depth")

tabla.depth_visual = merge(x =tibble(tabla.dimensions[c('nsub', 'VISUAL_depth')]), 
                            y = filter(tabla.dist_max, condicion_sala == 'VISUAL'), 
                            by= "nsub")

tabla.depth_visual <- tabla.depth_visual %>%
  rename("perc_depth" = "VISUAL_depth")

tabla.correlacion <- rbind(tabla.depth_oscuras, tabla.depth_visual)

tabla.correlacion <- tabla.correlacion %>%
  mutate(log_perc_depth = log(perc_depth),
         log_distancia_max = log(distanca_max))

```

```{r graficando correlacion, echo=FALSE, message=FALSE, warning=FALSE}
correlation_plot <- ggplot(tabla.correlacion, 
                              aes(x =log_perc_depth, y = log_distancia_max,
                                  colour = condicion_sala)) +
  geom_point() +
  geom_smooth(alpha=0.3, method= "lm")+
  stat_cor(method = "pearson")+
  ggtitle("Correlacion ambas condiciones (log log)") +
  xlab("Profundidad") +
  #theme(legend.title =element_blank(), legend.position = 'none')+
  ylab("Maxima distancia auditiva")

plot(correlation_plot)
```

